ACORDAO-COMPLETO-2359208

ACÓRDÃO DE RELAÇÃO

ACÓRDÃO DE RELAÇÃO 4883/2019 ATA 22/2019 - PRIMEIRA CÂMARA

Acórdão 4883/2019-TCU-Primeira Câmara
Os Ministros do Tribunal de Contas da União ACORDAM, por unanimidade, com fundamento no art. 71, inciso III, da Constituição Federal/1988, c/c os arts. 1º, inciso V, e 39, inciso II, da Lei 8.443/1992, arts. 1º, inciso VIII, 17, inciso III, 143, inciso II, 259, inciso II, e 260, § 5º, do Regimento Interno do TCU, em considerar prejudicado, por perda de objeto, o exame de mérito dos atos de concessão de aposentadoria a seguir relacionados, de acordo com os pareceres emitidos nos autos.
1. Processo TC-Processo 011.662/2019-0 (APOSENTADORIA) 
	1.1. Interessados: Afonso Carlos Finamor (XXX.135.688-XX) ; Airton Aguilar Sanchez (XXX.973.167-XX) ; Antonio Edmilson de Souza (XXX.204.208-XX) ; Antonio Feliciano Gomes Filho (XXX.893.168-XX) ; Antonio Marcos Zibordi de Almeida (XXX.831.708-XX) ; Antonio Penha Vieira (XXX.830.908-XX) ; Antonio Raymundo de Souza Contreiras (XXX.489.668-XX) ; Antonio Raymundo de Souza Contreiras (XXX.489.668-XX) ; Antonio Ziliotto Junior (XXX.376.938-XX) ; Aparecida de Lourdes Gutierrez Borges (XXX.998.158-XX) ; Aparecido Pereira do Nascimento (XXX.096.358-XX) ; Aparecido Pereira do Nascimento (XXX.096.358-XX) ; Araci Bonifacio (XXX.182.978-XX) ; Arlei José Moreira (XXX.270.728-XX) ; Arthur da Cunha Soares (XXX.572.068-XX) ; Assencio Galhardo Peres (XXX.441.698-XX) ; Atihe Wahaib Mathias (XXX.631.546-XX) ; Brenda Tereza Drago da Costa (XXX.680.518-XX) ; Carlos Jaime Arnez (XXX.704.440-XX) ; Carlos Moure de Held (XXX.106.368-XX) .
	1.2. Órgão: Núcleo Estadual do Ministério da Saúde no Estado de São Paulo.
	1.3. Relator: Ministro Vital do Rêgo.
	1.4. Representante do Ministério Público: Procurador Júlio Marcelo de Oliveira.
	1.5. Unidade Técnica: Secretaria de Fiscalização de Pessoal (Sefip) .
	1.6. Representação legal: não há.
	1.7. Determinações/Recomendações/Orientações: não há.

Primeira Câmara

Afonso Carlos Finamor (XXX.135.688-XX); Airton Aguilar Sanchez (XXX.973.167-XX); Antonio Edmilson de Souza (XXX.204.208-XX); Antonio Feliciano Gomes Filho (XXX.893.168-XX); Antonio Marcos Zibordi de Almeida (XXX.831.708-XX); Antonio Penha Vieira (XXX.830.908-XX); Antonio Raymundo de Souza Contreiras (XXX.489.668-XX); Antonio Raymundo de Souza Contreiras (XXX.489.668-XX); Antonio Ziliotto Junior (XXX.376.938-XX); Aparecida de Lourdes Gutierrez Borges (XXX.998.158-XX); Aparecido Pereira do Nascimento (XXX.096.358-XX); Aparecido Pereira do Nascimento (XXX.096.358-XX); Araci Bonifacio (XXX.182.978-XX); Arlei José Moreira (XXX.270.728-XX); Arthur da Cunha Soares (XXX.572.068-XX); Assencio Galhardo Peres (XXX.441.698-XX); Atihe Wahaib Mathias (XXX.631.546-XX); Brenda Tereza Drago da Costa (XXX.680.518-XX); Carlos Jaime Arnez (XXX.704.440-XX); Carlos Moure de Held (XXX.106.368-XX).

VITAL DO RÊGO

não há.

Procurador Júlio Marcelo de Oliveira.

APOSENTADORIA (APOS)

Secretaria de Fiscalização de Pessoal (Sefip).